【裁判字號】    98,訴緝,74
【裁判日期】    981210
【裁判案由】    違反毒品危害防制條例
【裁判全文】
臺灣彰化地方法院刑事判決              98年度訴緝字第74號
公  訴  人  臺灣彰化地方法院檢察署檢察官
被      告  甲○○
上列被告因違反毒品危害防制條例案件，經檢察官提起公訴（九
十八年度毒偵字第二九一號），本院依簡式審判程序判決如下：
    主  文
甲○○施用第一級毒品，累犯，處有期徒刑拾月，扣案之海洛因
壹包（海洛因驗餘淨重零點壹貳公克）沒收銷燬之，另扣案之
注射針筒壹支、塑膠挑棒壹支均沒收。
    事  實
一、甲○○前因違反肅清煙毒條例、麻醉藥品管理條例案件，經
    臺灣高等法院臺中分院以八十二年度上訴字第三二九七號分
    別判處有期徒刑三年三月、七月，應執行有期徒刑三年八月
    確定，嗣經送監執行，於民國八十四年四月二十日因縮短刑
    期假釋出監付保護管束。於假釋期間，復因違反麻醉藥品管
    理條例案件，經本院以八十五年度易字第九八一號判處有期
    徒刑四月確定，因竊盜案件，經臺灣桃園地方法院以八十五
    年度易字第三八三九號判處有期徒刑八月確定，上開二案再
    經本院以八十六年度聲字第七六○號裁定合併定其應執行刑
    為有期徒刑十月確定；因違反麻醉藥品管理條例案件，經臺
    灣桃園地方法院以八十六年度易字第六五六號判處有期徒刑
    八月確定，因竊盜案件，經臺灣高等法院以八十六年度上易
    字第六八五一號判處有期徒刑二年二月確定，因偽造文書案
    件，經臺灣臺東地方法院以八十七年度易字第六二七號判處
    有期徒刑七月確定，上開三案再經臺灣臺東地方法院以八十
    八年度聲字第一○七七號裁定合併定其應執行刑為有期徒刑
    三年二月確定；並經撤銷假釋，再送監與前揭殘刑接續執行
    ，於九十一年五月二十日因縮短刑期假釋出監付保護管束。
    於假釋期間，復因竊盜案件，經臺灣苗栗地方法院以九十三
    年度易字第四三九號判處有期徒刑一年確定，並經撤銷假釋
    ，再送監與前揭殘刑接續執行，後經臺灣苗栗地方法院以九
    十六年度聲減字第四○二號裁定將臺灣桃園地方法院八十六
    年度易字第六五六號違反麻醉藥品管理條例案件減為有期徒
    刑四月確定，將臺灣臺東地方法院八十七年度易字第六二七
    號偽造文書案件減為有期徒刑三月又十五日，並與臺灣高等
    法院八十六年度上易字第六八五一號竊盜案件合併定其應執
    行之刑為有期徒刑二年七月確定，將臺灣苗栗地方法院九十
    三年度易字第四三九號竊盜案件減為有期徒刑六月確定，甫
    於九十六年八月十五日因易科罰金而執行完畢。又因竊盜案
    件，經本院以九十七年度易字第一二二二號判處有期徒刑一
    年確定，因竊盜案件，經本院以九十八年度易字第六六號判
    處有期徒刑六月確定，上開二案，嗣於九十八年十月二十八
    日送監接續執行，現仍在臺灣彰化監獄彰化分監執行中。另
    因施用毒品案件，經臺灣嘉義地方法院以九十四年度毒聲字
    第二九五號裁定送觀察、勒戒後，認有繼續施用毒品之傾向
    ，再經臺灣嘉義地方法院以九十四年度毒聲字第三六二號裁
    定送強制戒治，於九十五年五月十一日執行完畢，並經臺灣
    嘉義地方法院檢察署檢察官以九十五年度戒毒偵字第三三號
    為不起訴處分確定。詎甲○○於前開強制戒治執行完畢釋放
    後五年內，仍不知悔改，復基於施用第一級毒品海洛因之犯
    意，於九十八年一月二十三日上午十時許，在其位於彰化縣
    竹塘鄉○○村○○路頂庄巷二一號住處內，以將第一級毒品
    海洛因粉末置入注射針筒內加水後，再以針筒注射手臂血管
    之方式，施用第一級毒品海洛因一次。嗣於九十八年一月二
    十三日上午十一時許，在彰化縣大村鄉美港村美港橫巷一之
    十一號前，為警盤查而當場查獲，並扣得第一級毒品海洛因
    一包（海洛因驗餘淨重○點一二三公克），及其所有、供自
    己施用第一級毒品海洛因所用之注射針筒一支、塑膠挑棒一
    支，始悉上情。
二、案經彰化縣警察局員林分局報告臺灣彰化地方法院檢察署檢
    察官偵查起訴。
    理  由
一、按除被告所犯為死刑、無期徒刑、最輕本刑為三年以上有期
    徒刑之罪或高等法院管轄第一審案件者外，於刑事訴訟法第
    二百七十三條第一項程序進行中，被告先就被訴事實為有罪
    之陳述時，審判長得告知被告簡式審判程序之旨，並聽取當
    事人、代理人、辯護人及輔佐人之意見後，裁定進行簡式審
    判程序；除簡式審判程序、簡易程序及第三百七十六條第一
    款、第二款所列之罪之案件外，第一審應行合議審判；刑事
    訴訟法第二百七十三條之一第一項、第二百八十四條之一分
    別定有明文。本件被告甲○○所犯係死刑、無期徒刑、最輕
    本刑為三年以上有期徒刑或高等法院管轄第一審案件以外之
    罪，且於本院行準備程序時就被訴事實為有罪之陳述，經受
    命法官告知簡式審判程序之旨，並聽取公訴人、被告之意見
    後，本院合議庭認無不得或不宜改依簡式審判程序進行之處
    ，經評議結果，裁定改由受命法官獨任行簡式審判程序，合
    先敘明。
二、訊據被告甲○○對於上開施用第一級毒品海洛因之犯行，坦
    承不諱，且其於九十八年一月二十三日為警查獲後，經警採
    其尿液送驗，結果呈嗎啡、甲基安非他命陽性反應，此有尿
    液代號與真實姓名對照認證單、詮昕科技股份有限公司濫用
    藥物尿液檢驗報告書各一紙在卷可稽，再扣案之白粉一包，
    經送行政院衛生署草屯療養院鑑定結果，確含海洛因成分，
    海洛因送驗淨重○點一二八四公克、驗餘淨重○點一二三公
    克，此有行政院衛生署草屯療養院草療鑑字第○九八○二○
    ○一一五號鑑定書一紙在卷可考，復有照片三幀附卷為證，
    以及第一級毒品海洛因一包、注射針筒、塑膠挑棒各一支扣
    案為憑，足徵被告之自白確與事實相符。又被告前因施用毒
    品案件，經臺灣嘉義地方法院以九十四年度毒聲字第二九五
    號裁定送觀察、勒戒後，認有繼續施用毒品之傾向，再經臺
    灣嘉義地方法院以九十四年度毒聲字第三六二號裁定送強制
    戒治，於九十五年五月十一日執行完畢，並經臺灣嘉義地方
    法院檢察署檢察官以九十五年度戒毒偵字第三三號為不起訴
    處分確定確定，有臺灣彰化地方法院檢察署刑案資料查註紀
    錄表及臺灣高等法院被告前案紀錄表各一份在卷可考。被告
    於九十五年五月十一日強制戒治執行完畢釋放後，五年內再
    犯本件施用第一級毒品犯行，依毒品危害防制條例第二十三
    條第二項規定，自應依法論科。本件事證明確，被告施用第
    一級毒品海洛因之犯行，應堪認定。
三、核被告所為，係犯毒品危害防制條例第十條第一項之施用第
    一級毒品罪。被告為施用第一級毒品，而持有該級毒品，其
    持有之低度行為，應為施用之高度行為所吸收，不另論罪。
    。又被告前因違反肅清煙毒條例、麻醉藥品管理條例案件，
    經臺灣高等法院臺中分院以八十二年度上訴字第三二九七號
    分別判處有期徒刑三年三月、七月，應執行有期徒刑三年八
    月確定，嗣經送監執行，於八十四年四月二十日因縮短刑期
    假釋出監付保護管束。於假釋期間，復因違反麻醉藥品管理
    條例案件，經本院以八十五年度易字第九八一號判處有期徒
    刑四月確定，因竊盜案件，經臺灣桃園地方法院以八十五年
    度易字第三八三九號判處有期徒刑八月確定，上開二案再經
    本院以八十六年度聲字第七六○號裁定合併定其應執行刑為
    有期徒刑十月確定；因違反麻醉藥品管理條例案件，經臺灣
    桃園地方法院以八十六年度易字第六五六號判處有期徒刑八
    月確定，因竊盜案件，經臺灣高等法院以八十六年度上易字
    第六八五一號判處有期徒刑二年二月確定，因偽造文書案件
    ，經臺灣臺東地方法院以八十七年度易字第六二七號判處有
    期徒刑七月確定，上開三案再經臺灣臺東地方法院以八十八
    年度聲字第一○七七號裁定合併定其應執行刑為有期徒刑三
    年二月確定；並經撤銷假釋，再送監與前揭殘刑接續執行，
    於九十一年五月二十日因縮短刑期假釋出監付保護管束。於
    假釋期間，復因竊盜案件，經臺灣苗栗地方法院以九十三年
    度易字第四三九號判處有期徒刑一年確定，並經撤銷假釋，
    再送監與前揭殘刑接續執行，後經臺灣苗栗地方法院以九十
    六年度聲減字第四○二號裁定將臺灣桃園地方法院八十六年
    度易字第六五六號違反麻醉藥品管理條例案件減為有期徒刑
    四月確定，將臺灣臺東地方法院八十七年度易字第六二七號
    偽造文書案件減為有期徒刑三月又十五日，並與臺灣高等法
    院八十六年度上易字第六八五一號竊盜案件合併定其應執行
    之刑為有期徒刑二年七月確定，將臺灣苗栗地方法院九十三
    年度易字第四三九號竊盜案件減為有期徒刑六月確定，甫於
    九十六年八月十五日因易科罰金而執行完畢。此有臺灣彰化
    地方法院檢察署刑案資料查註紀錄表及臺灣高等法院被告前
    案紀錄表各一份在卷可稽，其於受有期徒刑執行完畢後，五
    年以內故意再犯本件有期徒刑以上之罪，為累犯，應依刑法
    第四十七條第一項規定，加重其刑。爰審酌被告曾因施用毒
    品經送觀察、勒戒、強制戒治後，仍未能戒斷，再犯本案之
    罪，顯然未能善體國家設置觀察、勒戒、強制戒治機構，協
    助毒品施用者戒除毒癮之良法美意，復於本案審理期間經本
    院發布通緝始為警緝獲到案，及其犯罪之動機、目的、生活
    狀況、品行、所生危害，暨犯罪後坦承犯行，態度尚屬良好
    等一切情狀，量處如主文所示之刑。扣案之海洛因一包（海
    洛因驗餘淨重○點一二三公克），為毒品危害防制條例第二
    條第二項第一款所稱之第一級毒品，應依同條例第十八條第
    一項前段規定，沒收銷燬之；另扣案之注射針筒、塑膠挑棒
    各一支，均係被告所有、供其施用第一級毒品海洛因所用之
    物，此經被告供陳明確（本院卷第四八頁），爰依刑法第三
    十八條第一項第二款規定，均宣告沒收。
據上論斷，應依刑事訴訟法第二百九十九條第一項前段，毒品危
害防制條例第十條第一項、第十八條第一項前段，刑法第十一條
前段、第四十七條第一項、第三十八條第一項第二款，判決如主
文。
中    華    民    國    98    年    12    月    10    日
                  刑事第六庭          法  官  鄭舜元
以上正本證明與原本無異。
如不服本判決應於收受判決後10日內向本院提出上訴書狀，並
應應敘述具體理由。其未敘述上訴理由者，應於上訴期間屆滿
後20日內向本院補提理由書(均須按他造當事人之人數附繕本)
「切勿逕送上級法院」。
中    華    民    國    98    年    12    月    10    日
                                      書記官  陳秀香
附錄：論罪科刑法條：
毒品危害防制條例第十條：
施用第一級毒品者，處六月以上五年以下有期徒刑。
施用第二級毒品者，處三年以下有期徒刑。


司法院資訊處製作；財團法人民間司法改革基金會備份。
